【裁判字號】    97,裁,3635
【裁判日期】    970717
【裁判案由】    拆除執照
【裁判全文】
最  高  行  政  法  院  裁  定
                                      97年度裁字第3635號
聲  請  人  甲○○
上列聲請人因與相對人臺北縣政府間拆除執照事件，對於中華民
國96年12月13日本院96年度裁字第3691號裁定，聲請再審，本院
裁定如下：
    主  文
再審之聲請駁回。
再審訴訟費用由聲請人負擔。
    理  由
一、按裁定已經確定，而有行政訴訟法第273條第1項第1款規定
    ：「適用法規顯有錯誤者」之事由，依行政訴訟法第283條
    規定，固得聲請再審。惟所謂「適用法規顯有錯誤」，係指
    原裁判所適用之法規與該案應適用之現行法規相違背，或與
    解釋判例有所牴觸者而言，至於法律上見解之歧異，聲請人
    對之縱有爭執，要難謂為適用法規顯有錯誤，而據為再審之
    理由，有本院62年判字第610號判例可循。
二、本件聲請人對本院96年度裁字第3691號裁定（下稱原裁定）
    聲請再審，聲請意旨略謂：聲請人已具體指摘本院94年度判
    字第486號判決有認事偏頗、用法不當之違法，對之提起再
    審之訴，惟臺北高等行政法院94年度再字第26號判決（下稱
    原審判決）卻駁回聲請人再審之訴，而原裁定就聲請人主張
    上訴之具體事由，未加審酌亦未敘明不為審酌之理由，即以
    聲請人未具體指摘為由予以駁回，自有行政訴訟法第273條
    第1項第1款適用法規顯有錯誤之再審事由云云。經查：本件
    原裁定是以聲請人上訴理由狀所載內容，無非係就原審判決
    取捨證據、認定事實之職權行使再事爭執，惟就原審判決以
    聲請人所述不符行政訴訟法第273條第1項第13款及第14款之
    再審事由，而予駁回，則未具體表明原審判決有何不適用法
    規、適用法規不當、或行政訴訟法第243條第2項所列各款之
    情形，難認對該判決之如何違背法令已有具體之指摘，而認
    聲請人上訴不合法予以駁回等情，已經原裁定論斷甚明，並
    無聲請人所稱「未敘明不為審酌之理由」之情。又原裁定既
    因認聲請人上訴不合法予以駁回，故就其關於實體爭議事項
    之指摘，自無予以審究之必要。是原裁定並無與該案應適用
    之現行法規顯然違背，或與解釋判例顯有牴觸之情，聲請再
    審意旨所指摘者，無非係聲請人一己之歧異見解，依首開所
    述，尚與所謂適用法規顯有錯誤有間，聲請人據為本件再審
    之聲請，其聲請為顯無再審理由，應予駁回。
三、據上論結，本件聲請為無理由。依行政訴訟法第283條、第
    278條第2項、第104條、民事訴訟法第95條、第78條，裁定
    如主文。
中    華    民    國    97    年    7     月    17    日
                    最高行政法院第二庭
                        審判長法官  高  啟  燦
                              法官  黃  淑  玲
                              法官  劉  介  中
                              法官  廖  宏  明
                              法官  楊  惠  欽
以  上  正  本  證  明  與  原  本  無  異
中    華    民    國    97    年    7     月    17    日
                              書記官  張  雅  琴


司法院資訊處製作；財團法人民間司法改革基金會備份。
